臺灣臺北地方法院刑事裁定
110年度聲字第1885號
聲  請  人  臺灣臺北地方檢察署檢察官
受  刑  人  潘星霏



上列聲請人因受刑人數罪併罰有二裁判以上，聲請定應執行刑並
諭知易科罰金折算標準（110年度執聲字第1567號），本院裁定
如下：
    主  文
潘星霏所犯如附表所示之罪，所處如附表所示之刑，應執行拘役
陸拾日，如易科罰金，以新臺幣壹仟元折算壹日。
    理  由
一、聲請意旨略以：受刑人潘星霏因竊盜等案件，先後經判決確
    定如附表所示，應依刑法第53條及第51條第6款規定，定其
    應執行之刑，並諭知易科罰金折算標準，爰依刑事訴訟法第
    477條第1項規定聲請裁定等語。
二、裁判確定前犯數罪者，併合處罰之。數罪併罰，宣告多數拘
    役者，於各刑中之最長期以上，各刑合併之刑期以下，定其
    刑期，但不得逾120日。數罪併罰，有二裁判以上者，依刑
    法第51條之規定，定其應執行之刑，為刑法第50條第1項前
    段、第51條第6款、第53條所明定。而定應執行之刑，應由
    犯罪事實最後判決之法院檢察官聲請該法院依上開規定裁定
    之，不能因犯罪之一部分所科之刑業經執行完畢，而認檢察
    官之聲請為不合法。至已執行部分，自不能重複執行，應由
    檢察官於指揮執行時扣除之，此與定應執行刑之裁定無涉（
    最高法院108年度台抗字第1505號裁定意旨參照）。
三、法律上屬於自由裁量之事項，有其外部性界限及內部性界限
    ，並非概無拘束；依據法律之具體規定，法院應在其範圍選
    擇為適當之裁判者，為外部性界限；而法院為裁判時，應考
    量法律之目的，及法律秩序之理念所在者，為內部性界限。
    法院為裁判時，二者均不得有所踰越。在數罪併罰，有二裁
    判以上，定其應執行之刑時，固屬於法院自由裁量之事項，
    然仍應受前揭外部性界限及內部性界限之拘束（最高法院94
    年度台非字第233號判決、108年度台抗字第1128號裁定意旨
    參照）。準此，更定之應執行刑，不應比前定之應執行刑加
    計其他裁判所處刑期或所定應執行刑後為重，否則即與法律
    秩序理念及法律目的之內部界限有違（最高法院103年度第1
    4次刑事庭會議決議、104年度台抗字第586號裁定意旨參照
    ）。
四、經查，受刑人因犯如附表所示之罪，經臺灣士林地方法院、
    本院先後判處如附表所示之刑確定，有臺灣士林地方法院11
    0年度湖簡字第132號、本院110年度審易字第643號判決、臺
    灣高等法院被告前案紀錄表可憑，本院為犯罪事實最後判決
    之法院。又受刑人所犯如附表所示各罪，均係於附表編號１
    、２所示判決確定日前為之，是聲請人聲請定其應執行之刑
    ，並諭知易科罰金折算標準，於法並無不合，應予准許。爰
    綜合斟酌受刑人犯罪行為之不法與罪責程度（參如附表所示
    各確定判決犯罪事實欄所載）、所犯附表所示各罪彼此之關
    聯性、數罪對法益侵害之加重效應（如附表所示犯罪均係竊
    盜犯罪，犯罪之目的、手段相類，犯罪時間相近、地點有所
    關聯）、罪數所反映之受刑人人格特性與犯罪傾向（受刑人
    一再從事竊盜犯罪，有相當之犯罪傾向），及對其施以矯正
    之必要性、受刑人未來復歸社會之可能性等情，並衡以各罪
    之原定刑期、定應執行刑之外部性界限及內部性界限各節，
    進而為整體非難之評價，定其應執行刑如主文所示，並諭知
    易科罰金之折算標準。至附表編號１、２所示罪刑雖業執行完
    畢，本院仍應依法就受刑人判決確定前所犯之數罪定其應執
    行刑，僅於檢察官指揮執行時，再就已執行部分予以折抵，
    併此敘明。
五、依刑事訴訟法第477條第1項，刑法第53條、第51條第6款、
    第41條第1項前段，裁定如主文。
中    華    民    國   110    年    11    月    19    日
                  刑事第十三庭  法  官  劉庭維
以上正本證明與原本無異。
如不服本裁定，應於裁定送達後5日內向本院提出抗告狀。因疫
情而遲誤不變期間，得向法院聲請回復原狀。
                                書記官  陳福華
中　　華　　民　　國　　110 　年　　11　　月　　19　　日
附表：
編號  １ ２ ３ 罪名  竊盜 竊盜 竊盜 宣告刑  拘役20日 拘役10日 拘役20日（共3罪） 犯罪日期  109年9月6日 109年11月19日 109年9月23日、同年10月12日、同年月25日 偵查機關／年度案號  臺灣士林地方檢察署109年度偵字第18747號等 臺灣士林地方檢察署109年度偵字第18747號等 臺灣臺北地方檢察署110年度偵字第8846號 最後事實審 法院 臺灣士林地方法院 臺灣士林地方法院 臺灣臺北地方法院  案號 110年度湖簡字第132號 110年度湖簡字第132號 110年度審易字第643號  判決日期 110年5月31日 110年5月31日 110年8月20日 確定判決 法院 臺灣士林地方法院 臺灣士林地方法院 臺灣臺北地方法院  案號 110年度湖簡字第132號 110年度湖簡字第132號 110年度審易字第643號  判決確定日期 110年7月7日 110年7月7日 110年10月21日 是否為得易科罰金之案件  是 是 是 備註  ⑴編號１至２經定應執行拘役30日（臺灣士林地方法院110年度湖簡字第132號判決） ⑵臺灣士林地方檢察署110年度執字第3442號（已執行完畢） ⑴編號１至２經定應執行拘役30日（臺灣士林地方法院110年度湖簡字第132號判決） ⑵臺灣士林地方檢察署110年度執字第3442號（已執行完畢） ⑴編號３經定應執行拘役45日（臺灣臺北地方法院110年度審易字第643號判決） ⑵臺灣臺北地方檢察署110年度執字第4728號